# 内部交易问题

提问人：nggwcc 时间：2020-03-09 08:05:36
请教陈版主一个有关子公司之间的内部交易问题。假设母公司持有B公司88%股份，母公司持有C公司85%股份，现B公司向C公司销售 100 万元商品，成本 80 万元。各个公司的个别报表正常处理，合并报表层面如何进行抵消呢？

回答人：chenyiwei
《企业会计准则第 33 号——合并财务报表（ 2014 年修订）》第三十六条：子公司之间出售资产所发生的未实现内部交易损益，应当按照母公司对出售方子公司的分配比例在“归属于母公司所有者的净利润”和“少数股东损益”之间分配抵销。
因此本案例中的内部交易未实现损益抵销金额，应分配20*20%=4万元给少数股东，冲减少数股东损益和少数股东权益。